臺灣高等法院高雄分院刑事判決　　　　100年度交上訴字第2號
上　訴　人
即　被　告　黃健明
上列上訴人因公共危險案件，不服臺灣高雄地方法院99年度交訴
字第98號中華民國99年11月4 日第一審判決（起訴案號：臺灣高
雄地方法院檢察署99年度調偵字第1218號），提起上訴，本院判
決如下：
    主  文
原判決關於駕駛動力交通工具肇事致人受傷而逃逸部分撤銷。
黃健明駕駛動力交通工具肇事，致人受傷而逃逸，累犯，處有期
徒刑伍月，如易科罰金以新台幣壹仟元折算壹日。
    事  實
一、黃健明於民國98年6 月27日下午4 時50分許，在高雄縣大寮
    鄉○○路○段1179號快樂卡拉OK店前，駕駛ZY-3032 號自用
    小客車自路旁起動欲駛入光明路由北向南外側車道，本應於
    車輛起駛前，注意前後左右有無障礙或車輛行人，並應讓行
    進中之車輛優先通行，詎黃健民疏未注意江鑫平騎乘M6K －
    753 號重型機車同向沿該路慢車道亦至該處，即貿然行駛，
    江鑫平駕駛機車因而閃煞不及，乃撞擊黃健明駕駛之自用小
    客車左前門，江鑫平人車倒地後滑行，再撞及由邱大剛駕駛
    同向沿該路外側車道行駛而至之WV-4832 號自小客車右後輪
    ，致江鑫平受有頭部挫傷、右前臂挫傷併擦傷、右手部及兩
    側下肢挫傷併擦傷等傷害（過失傷害部分已經原審為不受理
    判決確定）。詎黃健明已明知其駕車肇事致江鑫平受傷，竟
    未停車查看及採取救護或其他必要措施，當場駕車逃逸。嗣
    因黃健明之友人曾顯博在上開卡拉OK店內聽聞車輛撞擊聲而
    外出查看，並提供黃健明之姓名資料，始查獲上情。
二、案經高雄縣政府警察局林園分局報告臺灣高雄地方法院檢察
    署檢察官偵查起訴。
    理  由
一、上開事實，業據證人即被害人江鑫平及證人曾顯博於偵查中
    結證在卷（見偵查卷第29－31頁），並有道路交通事故現場
    圖、道路交通事故調查報告表(一)、(二)、道路交通事故相片、
    名片、診斷證明書在卷可稽（見警卷第17－22、24頁）；又
    上訴人即被告（下稱被告）黃健明亦坦承上情在卷，核與上
    開證據相符，被告黃健明之自白即堪信為真正。從而，被告
    黃健明駕駛動力交通工具肇事致人受傷而逃逸，事證明確，
    犯行堪以認定。
二、核被告黃健明為，係犯刑法第185 條之4 之肇事致人傷害逃
    逸罪。又被告黃健明前因傷害案件，於96年間經法院判處有
    期徒刑3 月確定，嗣減刑為有期徒刑1 月15日確定，已於96
    年10月21日執行完畢，有被告前案紀錄表在卷可憑，被告黃
    健明受有期徒刑之執行完畢，5 年以內故意再犯本件有期徒
    刑以上之罪，為累犯，應依刑法第47條第1 項規定加重其刑
    。再被告黃健明固駕車肇事致人傷害而逃逸，然觀諸江鑫平
    受有頭部挫傷、右前臂挫傷併擦傷、右手部及兩側下肢挫傷
    併擦傷等傷害，傷勢非重，且江鑫平受撞擊後並未因被告黃
    健明逃逸而造成更大之損害，再被告黃健明其後亦已與江鑫
    平和解，有和解書附卷可稽（見原審交訴卷第37頁），江鑫
    平亦已陳明不願追究（見原審交訴卷第38頁），是倘科以被
    告黃健明法定刑最低度刑及依累犯規定加重後，衡諸一般法
    律情感，仍嫌過重，顯情堪憫恕，爰依刑法第59條規定酌減
    其刑。
三、原審據以論處被告黃健明罪刑，固非無見。惟查，被告黃健
    明於本院已坦承犯行，且被告黃健明有上開情堪憫恕之情，
    原審未依依刑法第59條規定酌減其刑，尚有未當。被告黃健
    明上訴意旨以原審量刑過重，尚非無理由，自應由本院將原
    判決撤銷改判。爰審酌被告黃健明駕車疏忽撞擊江鑫平受傷
    後，竟未施以救助，旋即逃逸，所為實有不該，惟念及江鑫
    平傷勢非重，且被告黃健明事後已與江鑫平達成和解，江鑫
    平亦表明不願追究之意等一切情狀，量處如主文所示之刑，
    並諭知易科罰金之折算標準。
據上論結，應依刑事訴訟法第369 條第1 項前段、第364 條、第
299 條第1 項前段，刑法第185 條之4 、第47條第1 項、第59條
、第41條第1 項，判決如主文。
本案經檢察官劉玲興到庭執行職務。
中    華    民    國  100     年    2     月    25    日
                    刑事第八庭  審判長法  官  洪兆隆
                                      法  官  張盛喜
                                      法  官  郭玫利
以上正本證明與原本無異。
如不服本判決應於收受本判決後10日內向本院提出上訴書狀，其
未敘述上訴理由者，並得於提起上訴後10日內向本院補提理由書
狀（均須按他造當事人之人數附繕本）「切勿逕送上級法院」。
中    華    民    國  100     年    3     月    1     日
                                      書記官  梁美姿
附錄本件判決論罪科刑法條
中華民國刑法第185條之4：
駕駛動力交通工具肇事，致人死傷而逃逸者，處 6 月以上 5 年
以下有期徒刑。